臺灣高等法院刑事判決　　　　　　　 100年度上訴字第2837號
上　訴　人　臺灣臺北地方法院檢察署檢察官
被　　　告　張世昌
上列上訴人因被告違反毒品危害防制條例案件，不服臺灣臺北地
方法院100年度審訴字第3號，中華民國100年9月13日第一審判決
（起訴案號：臺灣臺北地方法院檢察署100年度毒偵字第2498號
），提起上訴，本院判決如下：
    主  文
原判決撤銷。
張世昌施用第一級毒品，累犯，處有期徒刑捌月。又施用第二級
毒品，累犯，處有期徒刑陸月。應執行有期徒刑拾月。
    事  實
一、張世昌前因施用第二級毒品案件，經依裁定送勒戒處所觀察
    、勒戒後，認無繼續施用毒品之傾向，於民國87年12月24日
    出所，並由臺灣台北地方法院檢察署檢察官以87年度偵字第
    25681號為不起訴處分確定。復於88年間，又因施用第二級
    毒品案件，經送觀察、勒戒及送強制戒治後，經臺灣板橋地
    方法院檢察署檢察官聲請法院裁定停止戒治，嗣因於停止戒
    治付保護管束期間內有違反保護管束應遵守事項情節重大之
    情形，經檢察官聲請撤銷停止戒治，令入戒治處所施以強制
    戒治，於89年10月23日期滿釋放出所，該次施用第二級毒品
    刑責部分，經臺灣板橋地方法院以88年度易字第1651號判決
    處有期徒刑7月、3月，嗣上訴本院以88年度上易字第5793號
    撤銷原判決改判有期徒刑6月、3月，合併定應執行刑有期徒
    刑7月確定，再於89年間因施用第二級毒品案件，經法院判
    處有期徒刑8月確定，上2罪接續執行，於91年4月2日執行完
    畢。於92年間因施用第二級毒品案件，經臺灣臺北地方法院
    以92年度簡字第3938號判決處有期徒刑6月確定，於93年10
    月16日縮刑期滿執行完畢。於94年1月因施用第一級毒品及
    第二級毒品案件，經臺灣臺北地方法院以94年度訴字第1818
    號判決各處有期徒刑8月、6月，應執行有期徒刑1年確定；
    於94年12月間因竊盜案件，經臺灣臺北地方法院以94年度簡
    字第2599號判決處有期徒刑4月確定，再與前開施用第一級
    毒品及第二級毒品案件合併定應執行刑有期徒刑1年3月確定
    ；於95年9月間因施用第二級毒品案件，經臺灣板橋地方法
    院以95年度簡字第5428號判決處有期徒刑5月確定；於95年
    12月間因施用第二級毒品案件，經臺灣臺北地方法院以95年
    度易字第2754號判決處有期徒刑6月確定，上4案件嗣經減刑
    為有期徒刑4月、3月、2月、2月15日、3月，合併定應執行
    刑有期徒刑1年1月確定，於96年8月31日縮刑期滿執行完畢
    。於97年9月間因施用第二級毒品案件，經臺灣臺北地方法
    院以97年度易字第1676號判決處有期徒刑5月確定，於98年6
    月15日易科罰金執行完畢。於98年6月間因施用第二級毒品
    案件，經臺灣臺北地方法院以98年度易字第836號判處有期
    徒刑6月確定，於99年4月20日執行完畢。於99年2月間因施
    用第二級毒品案件，經臺灣臺北地方法院以99年度簡字第28
    6號判決處有期徒刑6月確定，於99年10月12日縮刑期滿執行
    完畢。
二、詎張世昌仍不知悔改，復基於施用第一級毒品海洛因與第二
    級毒品甲基安非他命之犯意，於100年7月10日下午，在新北
    市○○區○○路友人家中，先後以將海洛因摻入香煙內方式
    、將甲基安非他命放入玻璃球內燒烤之方式，施用第一級毒
    品海洛因、第二級毒品甲基安非他命。嗣於100年7月11日0
    時許因遭通緝，為警於新北市○○區○○路503之1號處拘捕
    到案，並採集其尿液送驗，鑑驗結果呈嗎啡及甲基安非他命
    陽性反應，始悉上情。
三、案經新北市政府刑事警察大隊移請臺灣台北地方法院檢察署
    檢察官偵查起訴。
    理  由
一、訊據被告張世昌於原審及本院審理中均坦承上開施用第一、
    二級毒品之犯行，且其於原審供稱：我是於100年7月10日
    下午，在新北市○○區○○路友人家中施用，是分開施用，
    海洛因是摻入香煙內施用，甲基安非他命放入玻璃球內燒烤
    之方式等語(原審卷第35頁)，而被告為警查獲所採尿液，呈
    嗎啡及甲基安非他命陽性反應，有台灣檢驗科技股份有限公
    司檢驗報告乙紙在卷可稽(偵卷第15頁)，其確有施用第一級
    毒品海洛因、第二級毒品甲基安非他命甚明。
二、核被告張世昌所為，係犯毒品危害防制條例第10條第1項及
    第2項之施用第1級及第2級毒品罪。另查被告前有如事實欄
    所載之前案紀錄，此有本院被告前案紀錄表在卷可查，其於
    5年以內故意再犯本件有期徒刑以上之刑之罪，應論以累犯
    ，並依法加重其刑。又被告所犯施用第1級毒品罪、施用第2
    級毒品罪間，犯意各別，行為互異，應依數罪併罰分論並處
    罪刑再定其應執行之刑。
三、原審據以論罪科刑，固非無據，惟(一)被告於原審已供明其
    施用第一、二級毒品之時間、地點，原判決未說明上開自白
    有何不可採之處，卻仍採回溯方式推論被告施用之時間，已
    有未合；(二)刑罰之量定，固屬法院自由裁量之職權行使，
    惟刑事審判之量刑，旨在實現刑罰權之分配的正義，故法院
    對科刑判決之被告量刑，應符合罪刑相當原則，使罰當其罪
    ，以契合人民之法律感情。此所以刑法第五十七條明定科刑
    時應審酌一切情狀，尤應注意該條所列各款情形，以為科刑
    輕重之標準(最高法院95年度台上字第1779號判決參照)。本
    件，被告自87年起即不斷施用毒品，94年間曾因施用第一、
    二級毒品，分別經法院判處有期徒刑8月、6月，97年、98
    年、99年間均有再度施用第二級毒品之情形，足見其欠缺戒
    絕毒品之決心、毅力，自須諭知較先前刑期為長，始足生警
    惕，決心斷絕藥物之誘引，原審就被告施用第一、二級毒品
    犯行，僅處有期徒刑7月、3月，較先前所處刑度均低，自與
    罪刑相當原則有違。檢察官據此理由提起上訴，請求撤銷改
    判，核有理由，應由本院將原判決撤銷改判。爰審酌被告之
    素行不佳，犯罪後雖坦承犯行，但迄無戒絕之決心，不但殘
    害自己健康且累及家人等一切情狀，就其所犯上開二罪分別
    量處如文第二項所示之刑，並定其應執行之刑。
據上論斷，應依刑事訴訟法第369條第1項前段、第364條、第299
條第1項前段，毒品危害防制條例第10條第1項、第2項，刑法第
11條前段、第47條第1項、第51條第5款，判決如主文。
本案經檢察官彭南雄到庭執行職務。
中    華    民    國   100    年    11    月    2    日
            刑事第十七庭  審判長法  官  王炳梁
                                法  官  黃雅芬
                                法  官  陳世宗
以上正本證明與原本無異。
第一級毒品部分如不服本判決，應於收受送達後10日內向本院提
出上訴書狀，其未敘述上訴之理由者並得於提起上訴後10日內向
本院補提理由書（均須按他造當事人之人數附繕本）「切勿逕送
上級法院」。
第二級毒品部分不得上訴。
                                書記官  李佳穎
中    華    民    國   100    年    11    月    2    日
法條：毒品危害防制條例第10條第1項、第2項
毒品危害防制條例第10條
施用第一級毒品者，處 6 月以上 5 年以下有期徒刑。
施用第二級毒品者，處 3 年以下有期徒刑。